臺灣南投地方法院民事裁定
111年度司繼字第306號
聲  請  人  南投縣政府

法定代理人  林明溱  
代  理  人  林瓊嘉律師
受  選任人  林助信律師
上列聲請人聲請選任遺產管理人事件，本院裁定如下：
    主  文
選任林助信律師為被繼承人侯啟媛（女，民國00年00月00日生，
身分證統一編號：Z000000000號，生前最後住所：南投縣○○市○○
路00號）之遺產管理人。
准對被繼承人侯啟媛之繼承人為承認繼承之公示催告。
被繼承人侯啟媛之繼承人，應自本公示催告公告於司法院網站之
翌日起7個月內承認繼承，上述期限屆滿，無繼承人承認繼承時
，被繼承人侯啟媛之遺產，於清償債權並交付遺贈物後，如有剩
餘，即歸屬國庫。
程序費用新臺幣1,000元由被繼承人侯啟媛之遺產負擔。
    理  由
一、按先順序繼承人均拋棄其繼承權時，由次順序之繼承人繼承
    。其次順序繼承人有無不明或第四順序之繼承人均拋棄其繼
    承權者，準用關於無人承認繼承之規定。繼承開始時，繼承
    人之有無不明者，由親屬會議於一個月內選定遺產管理人，
    並將繼承開始及選定遺產管理人之事由，向法院報明。無親
    屬會議或親屬會議未於一個月內選定遺產管理人者，利害關
    係人或檢察官，得聲請法院選任遺產管理人，並由法院依前
    項規定為公示催告。民法第1176條第6項、第1177條、第117
    8條第2項分別定有明文。
二、聲請意旨略以：聲請人為被繼承人侯啟媛之監護人，被繼承
    人於民國111年1月1日死亡後，其繼承人均已死亡，是否有
    其他繼承人不明，且無親屬會議於一個月內選定遺產管理人
    ，為妥善處理被繼承人之遺產，爰基於利害關係人地位，依
    法聲請選任被繼承人之遺產管理人等語。
三、經查，聲請人主張之上開事實，業據其提出死亡證明書、本
    院107年度監宣字第129號民事裁定及確定證明書等件為證，
    且經南投○○○○○○○○○檢送被繼承人之相關戶籍資料，均查無
    尚生存之繼承人，此有該所111年4月26日投戶字第11100013
    78號函附卷可參。揆諸前揭說明，聲請人據以聲請選任遺產
    管理人，於法有據，應予准許。
四、又按遺產管理人之設，旨在管理保存及清算遺產，以免遺產
    散失，是以遺產管理人具有相當之公益色彩；另選任遺產管
    理人，除慮及管理遺產之公平性外，尚須考慮其適切性，亦
    即可對其遺產、遺債之情形瞭解較深，或具法律、會計等專
    業能力，復與遺債債權人無利害共同關係而得忠誠處理者，
    優先選任為宜。再者，聲請法院選任遺產管理人，屬非訟事
    件，即具有聲明之非拘束性，本院自得依職權裁量選任適當
    之人擔任遺產管理人，不受當事人請求之範圍所拘束。經本
    院函詢財政部國有財產署中區分署及南投律師公會是否願意
    擔任被繼承人之遺產管理人，嗣經財政部國有財產署中區分
    署南投辦事處以111年5月12日台財產中投三字第1110603707
    0號函覆無擔任之意願；南投律師公會則函覆林助信律師同
    意擔任被繼承人之遺產管理人，業據林助信律師出具同意書
    正本及律師證書影本在卷足稽，本院審酌林助信律師具有處
    理法律事務之專業背景，認由林助信律師擔任被繼承人之遺
    產管理人，應屬適當。爰裁定如主文第1項所示，並依法為
    承認繼承之公示催告。
五、程序費用負擔之依據：家事事件法第127條第4項。
六、如不服本裁定，應於裁定送達後10日內向本院提出抗告狀，
    並繳納抗告費新臺幣1,000元。
中　　華　　民　　國　　111 　年　　6 　　月　　8 　　日
                  家事法庭   司法事務官   李欣容